臺灣臺中地方法院民事裁定　96年度勞小上字第6號
上　訴　人　乙○○
訴訟代理人　甲○
被上訴人　　亞洲麗達股份有限公司
法定代理人　丙○○
上列當事人間96年度勞小上字第6號請求給付工資事件，上訴人
對於民國96年7月13日本院臺中簡易庭96年度中勞小字第32號第
一審判決提起上訴，本院裁定如下：
    主    文
上訴駁回。
第二審訴訟費用新臺幣壹仟伍佰元由上訴人負擔。
    理    由
一、按對於小額程序之第一審裁判之上訴或抗告，非以其違背法
　　令為理由，不得為之。上訴狀內應記載上訴理由，表明：原
　  判決所違背之法令及其具體內容及依訴訟資料可認為原判決
    有違背法令之具體事實，民事訴訟法第436條之24第2項、第
    436 條之25，分別定有明文。又所謂判決有違背法令，乃指
    判決不適用法規或適用不當，亦為同法第468 條所明定，此
    亦為小額事件之上訴程序所準用（民事訴訟法第436 條之32
    第2 項參照）。而以判決有不適用法規或適用不當為上訴理
    由時，其上訴狀或理由書應有具體之指摘，並揭示該法規之
    條項或內容，若係成文法以外之法則，應揭示該法則之旨趣
    ，倘為司法院解釋或最高法院之判例，則應揭示該判解之字
    號或其內容，如依民事訴訟法第469條所列第1款至第5 款事
    由提起上訴時（第6款未準用，參照民事訴訟法第436條之32
    第2 項規定），其上訴狀或理由書應揭示合於該條款之事實
    ，上訴理由狀如未依此項方法表明者，即難認為已對原判決
    之違背法令有具體之揭示，其上訴自難認為合法（最高法院
    71年台上字第314號判例要旨參照）。
二、本件上訴意旨略以：(一)被上訴人所提出給付上訴人之時薪計
    算方式為以當時基本工資新臺幣（下同）15,840元除以30天
    ，再除以每天8小時所得出，此為月薪人員除依勞動基準法
    （下簡稱勞基法）第30條規定正常出勤外，另依勞基法第39
    條例假日、休假日等不出勤仍可獲致工資之最低標準，上訴
    人工資係「時薪制」，依實際出勤時數乘以時薪，未出勤則
    無工資，故未包含例假及休假日不出勤工資，自有依法請求
    被上訴人補償工資差額之權力；復參酌行政院勞工委員會函
    請臺北市政府勞工局函覆之公文意旨，上訴人為勞動基準法
    適用之勞工，既有前開規定之保障，雇主仍應給付例、休假
    日工資..；另參酌行政院勞工委員會發佈之自96年7月1日起
    調整為每月17,280元，每小時95元，再參照行政院勞工委員
    會86年10月16日台勞動二字第045013號函，依相同法理，
    按日計酬者的日薪，在法定工常工作時數內，當然不得低於
    每小時95元乘以工作時數之金額，此為時薪制含例假日給付
    薪計算標準；(二)被上訴人於雇用上訴人時口頭約定時薪每小
    時80元，不含假日工資，工資高低係由勞工與僱主自行商議
    決定，政府亦訂有基本工資，但是政府仍希望雇主能在不低
    於基本工資的原則下，參酌勞動者的貢獻與勞動市場合理行
    情，與勞動者議定正常時間工資額。若假日工資包括於時薪
    之內，雇主不再支付假日工資，仍須勞雇雙方有所約定，雇
    主取得勞工之同意始可，不得僅以勞工時薪所得高於基本工
    資，即認為雇主薪資給付之方式符合勞基法之規定，否則勞
    基法第36、37、39條之規定將成為具文。依勞基法第1條及
    民法第71條規定，例假日、休假日工資給付係勞基法之強制
    規定，其約定違反勞基法規定之部分，即無適用其他法律之
    餘地，且係屬無效，應強制適用。綜上，被上訴人應依法給
    付上訴人假日工資。爰請廢棄原判決，改判如上訴人聲明等
    語。經核上訴人上揭上訴意旨，僅泛言其所認之時薪計算方
    式，又其請求被上訴人給付假日工資之法令依據，及所指之
    各項法規於本案應否及如何適用等語，惟並未依民事訴訟法
    第436條之25規定，表明原判決所違背之法令及具體內容，
    暨依訴訟資料可認為原判決有違背法令之具體事實，或有民
    事訴訟法第469條第1款至第5款之情形，自難認對原審判決
    之如何違背法令已有具體之指摘，揆諸前揭法規暨判例意旨
    ，上訴人之上訴自難認為合法，應予駁回。
三、依民事訴訟法第436條之32第1項準用同法第436條之19第1項
    規定，第2審法院為訴訟費用之裁判時，應確定其訴訟費用
    額，而本件第2審訴訟費用額，審核卷附證物後確定為如主
    文第2項所示金額。
四、據上論結，依民事訴訟法第436條之32第2項、第471條第1項
    、第444條第1項前段、第95條、第78條，裁定如主文。
中　　華　　民　　國　　96　　年　　8 　　月　　27　　日
                民事第二庭　　審判長法　官　許冰芬
                                    法  官  吳蕙玟
                                    法  官  王鏗普
正本係照原本作成
本裁定不得抗告
中　　華　　民　　國　　96　　年　　8 　　月　　27　　日
                                    書記官
